臺灣高等法院高雄分院刑事判決　　九十一年度上易字第三五號
　　上訴人
　　即被告　丙○○
右上訴人因傷害案件，不服臺灣高雄地方法院九十年度易字第四四七０號中華民國九
十年十二月三十一日第一審判決（起訴案號：臺灣高雄地方法院檢察署九十年度偵字
第一八七八０號），提起上訴，本院判決如左：
    主  文
上訴駁回。
    事  實
一、丙○○因與乙○○早有嫌隙，於民國九十年八月二日十五時三十分許，見乙○○
    在高雄縣鳥松鄉○○村○○路一九一號招待室內，竟基於普通傷害之故意，進入
    招待室內後即持高跟鞋毆打吳女頭部，吳女見狀即逃出招待室，前往警衛室求援
    ，詎丙○○尾隨在後，並進入警衛室內，再度持警衛室內之煙灰缸毆打乙○○，
    致吳女受有頭部外傷併頭皮1×1公分瘀腫、顏面0.5×0.5兩處擦傷及左手肘挫瘀
    腫2×2公分之傷害。
二、案經乙○○訴由高雄縣警察局仁武分局報請台灣高雄地方法院檢察署檢察官偵查
    起訴。
    理  由
一、訊據上訴人即被告丙○○矢口否認上開犯行，辯稱：伊去找告訴人聊甲，沒有二
    分鐘，告訴人就往警衛室跑，伊覺得莫名其妙，伊就過去問她，煙灰缸是伊的手
    不小心撥到打破的，伊沒有動手打告訴人，是乙○○自己弄傷自己要冤枉伊的云
    云。惟查，右揭事實業據告訴人乙○○指訴歷歷，而證人孫錫芬於警訊時亦證稱
    ：「當時乙○○按門鈴要入內，並告訴我有人打他，接著丙○○也按門鈴告知我
    要與乙○○協調」等語，核與告訴人乙○○所述過程相符，且告訴人所提出之診
    斷證明書上所載之傷勢，亦與告訴人指訴被告毆打之手段相符。而依警訊卷所附
    現場照片以觀，告訴人乙○○之拖鞋遺落高雄縣鳥松鄉○○村○○路一九一號招
    待室內，故於警衛室中時並無穿著拖鞋，足見告訴人係在慌亂急迫之際逃離招待
    所，告訴人如非遭受被告攻擊，當無如此落慌而逃之理。再者，被告於偵查中供
    稱：「之前我帶客人去看房子時，告訴人就來搶走鑰匙，害我丟臉」等語（詳偵
    查卷第九頁背面），於原審審理時亦供稱：「伊只是去找告訴人問何以說伊的壞
    話而已．．」等語（見原審九十年十二月二十日審判筆錄），亦足認被告有傷害
    告訴人之動機；其於本院審理中，亦稱有與告訴人拉扯，可見告訴人之指述屬實
    。，被告上開辯解，無非卸責之詞，不足採信。本件事證明確，被告犯罪行為可
    以認定。
二、核被告所為，係犯刑法第二百七十七條第一項之普通傷害罪。原審因而適用刑法
    第二百七十七條第一項、第四十一條第一項，罰金罰鍰提高標準條例第一條前段
    、第二條規定，並審酌被告僅因細故而對告訴人懷恨在心，以強暴手段毆打告訴
    人，於告訴人向警衛求救後，猶追至警衛室毆打告訴人，惡性非輕，犯後未能坦
    承罪行，顯無悔意及告訴人所受之傷害程度等一切情狀，量處有期徒刑二月，併
    諭知易科罰金之折算標準。經核原審認事用法俱無不合，量刑亦稱妥適，被告上
    訴意旨否認犯罪，空言指摘原判決不當，並無可取，為無理由，應予駁回。
據上論結，應依刑事訴訟法第三百六十八條，判決如主文。
本案經檢察官王登榮到庭執行職務。
中    華    民    國     九十一     年       四       月     十六   日
                              臺灣高等法院高雄分院刑事第一庭
                                  審判長法官  王光照
                                        法官  黃壽燕
                                        法官  黃仁松
右正本證明與原本無異。
不得上訴。
                                      書記官  呂明燕
中    華    民    國     九十一     年       四       月    十七    日
附錄：本判決論罪科刑法條：
刑法第二百七十七條第一項
傷害人之身體或健康者，處三年以下有期徒刑，拘役或一千元以下罰金。
                                                                        Ｄ
